【裁判字號】    95,訴緝,1
【裁判日期】    950220
【裁判案由】    毒品危害防制條例
【裁判全文】
臺灣臺北地方法院刑事判決              95年度訴緝字第1號
公  訴  人  臺灣臺北地方法院檢察署檢察官
被      告  乙○○
上列被告因違反毒品危害防制條例案件，經檢察官提起公訴（94
年度毒偵字第1370號）及移送併辦（台灣板橋地方法院檢察署94
年度毒偵字第7394號、94年度毒偵字第2389號），被告於甲○準
備程序進行中，就被訴事實為有罪之陳述，經甲○告知簡式審判
程序意旨，並聽取公訴人及被告之意見後，甲○合議庭裁定改由
受命法官獨任依簡式審判程序審理，並判決如下：
    主  文
乙○○連續施用第一級毒品，累犯，處有期徒刑玖月。扣案之第
一級毒品海洛因壹包（淨重零點參陸公克）沒收銷燬之。另扣案
包裝毒品用之塑膠袋壹個（淨重零點貳零公克）、注射針筒參支
、綁帶壹條、止血帶壹條、葡萄糖壹包、毒品稀釋液壹瓶均沒收
；又連續施用第二級毒品，累犯，處有期徒刑陸月。應執行有期
徒刑壹年壹月。扣案之第一級毒品海洛因壹包（淨重零點參陸公
克）沒收銷燬之。另扣案包裝毒品用之塑膠袋壹個（淨重零點貳
零公克）、注射針筒參支、綁帶壹條、止血帶壹條、葡萄糖壹包
、毒品稀釋液壹瓶均沒收。
    事  實
一、乙○○前因施用毒品案件，經臺灣板橋地方法院以八十八年
    度毒聲字第四八九八號裁定送勒戒處所執行觀察、勒戒，認
    有繼續施用毒品之傾向，經該院以八十八年度毒聲字第六九
    二０號裁定送強制戒治，並經該院以八十九年度毒聲字第一
    八０七號裁定停止戒治，所餘戒治期間交付保護管束，嗣又
    經該院以八十九年度毒聲字第三四八一號裁定撤銷停止戒治
    之裁定及台灣高等法院八十九年度毒抗字第六三五號抗告駁
    回之裁定，繼續執行戒治，於九十年三月十八日強制戒治期
    滿，經臺灣桃園地方法院檢察署檢察官於九十年四月四日以
    九十年度戒偵字第二四八號為不起訴處分在案。乙○○再因
    施用第二級毒品案件，經甲○以九十二年度毒聲字第一五七
    九號裁定送強制戒治，並經甲○於九十二年十一月二十七日
    以九十二年度簡字第三三二八號判決判處有期徒刑五月確定
    ，並於九十三年十二月十三日縮刑期滿執行完畢；復因施用
    第一級毒品海洛因，經臺灣板橋地方法院以九十三年度訴字
    第一五九０號判處有期徒刑八月，並由臺灣高等法院於九十
    四年一月二十六日以九十三年度上訴字第三五０二號判決上
    訴駁回確定；又因偽造文書案件經台灣板橋地方法院以九十
    三年度簡字第四一五三號判處有期徒刑六月，並於九十四年
    二月十七日經該院以九十三年度簡上字第六七０號判決上訴
    駁回確定，此與前開施用第一級毒品案件接續執行，指揮書
    執行完畢日期為九十六年二月十一日，尚未執行完畢（此部
    分不構成累犯），詎其猶未戒除毒癮，分別基於施用第一級
    毒品海洛因及第二級毒品甲基安非他命之概括犯意，均自九
    十四年四月中旬某日起至同年十二月十二日止，連續在其位
    於臺北縣中和市○○路○段六十八號三樓住處、臺北縣土城
    市○○路○段二五五號四樓之九等處，各別施用第一級毒品
    海洛因及第二級毒品甲基安非他命多次。嗣分別於(一)九十四
    年年四月二十二日下午六時十分許，在臺北縣土城市○○路
    ○段二五五號四樓之九為警查獲，並當場在其友人鄭凱文所
    背皮包內扣得王銓永所有之第一級毒品海洛因三包（淨重共
    計一. 一五公克）、第二級毒品安非他命二包（毛重共計一
    . 九一公克）、殘渣袋四十個、吸食器二個、玻璃頭三個、
    分裝杓三支及注射針筒五支；(二)九十四年五月十七日凌晨三
    時許，在臺北市○○區○○路及汀州路口經警盤查查獲，當
    場扣得乙○○所有預備供己施用之第一級毒品海洛因一包（
    淨重０．三六公克）、供施用第一級毒品海洛因用之注射針
    筒三支及綁帶一條；(三)九十四年十二月十二日凌晨三時二十
    分許，在臺北縣板橋市○○街二十二號前，為警查獲，並扣
    得乙○○所有供施用第一級毒品海洛因用之止血帶一條、葡
    萄糖一包、毒品稀釋液一瓶。
二、案經台北市政府警察局中正第二分局移送臺灣台北地方法院
    檢察署檢察官偵查後起訴暨臺灣板橋地方法院檢察署檢察官
    移送併辦。
    理  由
一、本案被告乙○○所犯之罪，並非法定刑為死刑、無期徒刑或
    最輕本刑三年以上有期徒刑之罪，亦非高等法院管轄第一審
    之案件，而被告於準備程序中就被訴事實已為有罪之陳述，
    經甲○告知簡式審判程序之旨，並聽取被告與公訴人之意見
    後，甲○合議庭乃依刑事訴訟法第二百七十三條之一第一項
    之規定，裁定由受命法官獨任進行簡式審判程序，合先敘明
    。
二、訊據被告對於施用第一級毒品海洛因及第二級毒品甲基安非
    他命之犯行於甲○審理時坦承不諱，且被告於前述時、地先
    後三次為警查獲後，經警採集其尿液送檢驗結果，均呈嗎啡
    類及甲基安非他命類陽性反應（施用毒品海洛因之代謝物為
    嗎啡），有臺灣檢驗科技股份有限公司出具之濫用藥物尿液
    檢驗報告共二紙及中山醫學大學附設醫院藥物濫用檢測中心
    檢驗報告一紙附卷可稽。再警方於九十四年四月二十二日在
    查臺北縣土城市○○路○段二五五號四樓之九查獲之白粉三
    包，經檢驗結果確實含有第一級毒品海洛因成分，淨重為
    一. 一五公克，此有法務部調查局出具鑑定通知書一紙在卷
    可查；另警方於九十四年五月十七日查獲之白粉一包，經檢
    驗結果亦含有第一級毒品海洛因成分，淨重為０.三六公克
    ，亦有法務部調查局出具之鑑定通知書一紙附卷可按，此外
    復有被告所有供施用第一級毒品海洛因用之注射針筒三支、
    綁帶一條、止血帶一條、葡萄糖一包、毒品稀釋液一瓶扣案
    可資佐證，足見被告上開自白確與事實相符，應堪採信。末
    查，被告前因施用毒品案件，經臺灣板橋地方法院以八十八
    年度毒聲字第四八九八號裁定送勒戒處所執行觀察、勒戒，
    認有繼續施用毒品之傾向，經該院以八十八年度毒聲字第六
    九二０號裁定送強制戒治，並經該院以八十九年度毒聲字第
    一八０七號裁定停止戒治，所餘戒治期間交付保護管束，嗣
    又經該院以八十九年度毒聲字第三四八一號裁定撤銷停止戒
    治之裁定及台灣高等法院八十九年度毒抗字第六三五號抗告
    駁回之裁定，繼續執行戒治，於九十年三月十八日強制戒治
    期滿，經臺灣桃園地方法院檢察署檢察官於九十年四月四日
    以九十年度戒偵字第二四八號為不起訴處分在案，被告再因
    施用第二級毒品案件，經甲○以九十二年度毒聲字第一五七
    九號裁定送強制戒治，並經甲○於九十二年十一月二十七日
    以九十二年度簡字第三三二八號判決判處有期徒刑五月確定
    ，並於九十三年十二月十三日縮刑期滿執行完畢，此有 臺
    灣高等法院被告前案紀錄表及前述不起訴處分書各一份在卷
    可參，是被告於強制戒治執行完畢後五年內，再犯施用第一
    、二級毒品之犯行，故本件事證明確，被告犯行洵堪認定，
    應予依法論科。
三、核被告所為，係犯毒品危害防制條例第十條第一項之施用第
    一級毒品罪及同條例第二項之施用第二級毒品罪。被告施用
    第一、二級毒品前後，持有第一、二級毒品之低度行為，應
    為施用之高度行為所吸收，均不另論罪。又被告先後多次施
    用第一級毒品海洛因及第二級毒品甲基安非他命之犯行，皆
    時間緊接，所犯分別係構成要件相同之罪名，顯各係基於概
    括犯意反覆為之，為連續犯，應依刑法第56條之規定，各以
    一罪論，並均加重其刑。再被告所犯上開二罪，犯意各別，
    行為互殊，應予分論併罰。另被告曾因施用第二級毒品案件
    ，經甲○於九十二年十一月二十七日以九十二年度簡字第三
    三二八號判決判處有期徒刑五月確定，並於九十三年十二月
    十三日縮刑期滿執行完畢，有臺灣高等法院被告前案紀錄表
    、在監在押全國紀錄表各一份在卷可查，其於前案執行完畢
    後，五年內再犯本件有期徒刑以上刑之罪，為累犯，應依刑
    法第四十七條規定加重其刑，並依法遞加重之。公訴人雖未
    就被告自九十四年四月中旬某日起至五月初止，及自五月十
    八日起至同年十二月十二日止施用第一級毒品海洛因之部分
    ；亦未就被告自九十四年四月中旬某日起至五月十三日止，
    及自五月十八日起至同年十二月十二日止施用第二級毒品甲
    基安非他命之部分起訴，惟此部分業經台灣板橋地方法院檢
    察署檢察官移送併辦及被告之自白不諱，與起訴之事實有裁
    判上一罪之關係，基於審判不可分之原則，甲○自得併予審
    理，附此敘明。又公訴人雖於起訴書起訴被告施用第二級毒
    品安非他命，惟此部分業經蒞庭檢察官到庭更正為施用第二
    級毒品甲基安非他命，併此敘明。爰審酌被告歷經觀察勒戒
    之矯治處遇，以及施用毒品罪刑之執行後，仍無法戒除毒癮
    ，並為警連續三次查獲，顯見其毒癮深重；惟被告之犯罪行
    為主要係戕害自身，並未直接積極損害他人之利益，且犯罪
    之期間尚非相當長久，於犯罪後又坦承犯行，表示悔意，態
    度尚稱良好等一切情狀，分別量處如主文所示之刑，並定其
    應執行之刑，以資懲儆。
四、扣案之第一級毒品海洛因一包（淨重０．三六公克），應依
    毒品危害防制條例第十八條前段沒收銷燬之。另扣案用來防
    止毒品散落及潮濕用之包裝毒品之塑膠袋一個（淨重０．二
    ０公克）、注射針筒三支、綁帶一條、止血帶一條、葡萄糖
    一包、毒品稀釋液一瓶，均為被告所有供施用第一級毒品海
    洛因所用之物，業經被告自陳在卷，均依刑法第三十八條第
    一項第二款之規定均宣告沒收。另被告於九十四年四月二十
    二日為警查獲所扣得之第一級毒品海洛因三包（淨重共計一
    . 一五公克）、第二級毒品安非他命二包（毛重共計一. 九
    一公克）、殘渣袋四十個、吸食器二個、玻璃頭三個、分裝
    杓三支及注射針筒五支，被告否認為其所有，辯稱：該物品
    是王銓永所有等語，核與當場查獲之證人鄭凱文（即王銓永
    之女友）於警訊時陳稱：在其所背皮包內查扣之前開物品均
    係王銓永所有，．．因為女生攜帶毒品比較不容易被查獲，
    所以王銓永才會交給我。」（見台灣板橋地方法院檢察署九
    十四年度毒偵字第二三八九號偵查卷第三十四頁、第三十七
    頁）相符，堪認前開扣案物確非被告所有，且當場查獲之證
    人王銓永為警查獲持有現金六十萬元，此部分證人王銓永顯
    另涉有違反毒品危害防制條例之罪行，核與本案被告之犯行
    無涉，故不另為沒收之宣告，併此敘明。
據上論斷，應依刑事訴訟法第二百七十三條之一第一項、第二百
九十九條第一項前段，毒品危害防制條例第十條第一項、第二項
、第十八條第一項前段，刑法第十一條前段、第五十六條、第四
十七條、第五十一條第五款、第三十八條第一項第二款，判決如
主文。
本案經檢察官廖舒屏到庭執行職務。
中    華    民    國    95    年    2     月    20    日
                       刑事第三庭  法  官  林恆吉
上正本證明與原本無異。
如不服本判決，應於判決送達後10日內向甲○提出上訴狀（應抄
附繕本）。告訴人或被害人如對於本判決不服者，應具備理由請
求檢察官上訴，其上訴期間之計算係以檢察官收受判決正本之日
期為準。
                                   書記官  孫捷音
中    華    民    國    95    年    2     月    20    日
附錄本案論罪科刑所依據之法條：
毒品危害防制條例第10條
施用第一級毒品者，處6月以上5年以下有期徒刑。
施用第二級毒品者，處3 年以下有期徒刑。


司法院資訊處製作；財團法人民間司法改革基金會備份。
